# 母公司的土地先租赁给全资子公司，后以该土地向该子公司投资

提问人：点点滴滴 ha 时间：2019-04-03 10:33:01
请教陈版主：某母公司 2017 年 3 月将其拥有的土地（在存货核算）出租给其全资子公司，母公司将该土地作为投资性房地产核算，并按照公允价值进行后续计量， 2017 年 3 月转为投资性房地产时，计税基础为 380 万元，公允价值为 460 万元，转换时点确认的递延所得税负债和其他综合收益分别是 20 万元和 60 万元。
2017 年末公允价值变动 100 万元， 2017 年末投资性房地产公允价值为560 万元；年末递延所得税负债为 45 万元，其中计入其他综合收益的递延所得税负债为 20 万元。
2018 年 10 月该土地的公允价值为 600 万元，递延所得税负债为 55 万元；该子公司混改，母公司将该土地中的 30%（土地可分割）以 2018 年10 月份的公允价值 180 万元作价出资给该子公司，该 180 万投资性房地产对应的递延所得税负债为 16.5万元，其中计入其他综合收益的 6.67万元。
出工商变更后，问题：
（ 1 ）母公司应该如何确认对子公司长期股权投资的成本？
（ 2 ）与投资性房地产相关的递延所得税负债、其他综合收益以及公允价值变动损益是否要一并转出？会计分录如何编制？
（ 3 ）子公司将该土地作为无形资产核算，那么，子公司单体如何进行账务处理？
（ 4 ）合并层面，如何考虑该土地的列示，对应的递延所得税负债、其他综合收益等项目如何进行处理？
请陈版主百忙之中予以解答，十分感谢。

回答人：chenyiwei
1 、 2018 年 10 月，母公司单户报表层面对该子公司的投资成本为投入子公司的土地在投资日的原账面价值（在这个特例中等于公允价值），即 180 万元。
2 、在投出当日，与投资性房地产相关的递延所得税负债、其他综合收益以及公允价值变动损益暂不做变动，到后续处置股权或丧失对该子公司控制权时再处理。
3 、子公司单户报表应按该土地的公允价值入账，相应贷记实收资本（根据增资方案明确的增加实收资本金额）和资本公积。
4 、合并报表层面，该土地仍属于自用的无形资产，应将累计公允价值变动和对应的递延所得税负债冲回，将其原值恢复到历史成本，再补提相关期间的折旧、摊销等。